臺灣新竹地方法院刑事判決
109年度易字第656號
公  訴  人  臺灣新竹地方檢察署檢察官
被      告  姚惠馨





選任辯護人  劉韋宏律師
上列被告因詐欺案件，經檢察官提起公訴（108年度偵字第12381
號），被告於準備程序中就被訴事實為有罪之陳述，經本院合議
庭裁定由受命法官獨任行簡式審判程序，本院判決如下：
    主  文
姚惠馨犯詐欺取財罪，處有期徒刑肆月，如易科罰金，以新臺幣
壹仟元折算壹日。未扣案犯罪所得新臺幣拾捌萬元沒收，於全部
或一部不能沒收或不宜執行沒收時，追徵其價額。
    事  實
一、姚惠馨自民國108年5月間起與鍾文峯交往，明知自己經濟狀
    況不佳，且無與鍾文峯結婚及訂婚之真意，竟基於詐欺取財
    之犯意，與鍾文峯約定舉辦訂婚及結婚儀式，於108年6月28
    日向鍾文峯佯稱：因108年9月1日在新竹縣芎林鄉竹林園餐
    廳舉行婚禮，其將於108年8月31日與父親入住○○市○○路00號
    之悅豪大飯店，需將訂婚儀式備用之聘金新臺幣（下同）18
    萬元、六禮等財物暫放悅豪大飯店交其保管云云，致鍾文峯
    因而陷於錯誤，誤認姚惠馨有與之訂婚、結婚之真意，遂依
    姚惠馨之要求，預定悅豪大飯店208號客房一間供姚惠馨入
    住以備隔日婚宴，並將上開財物放置上開房間內。詎108年9
    月1日10時許鍾文峯依約抵達悅豪酒店欲接姚惠馨前往竹林
    園餐廳訂婚會場時，卻發現已人去樓空，且聘金18萬元業遭
    姚惠馨帶走，嗣姚惠馨拒接電話難以聯繫，亦拒不歸還上開
    財物，鍾文峯始知受騙。
二、案經鍾文峯訴由新竹市警察局第二分局報告臺灣新竹地方檢
    察署檢察官偵查後提起公訴。
    理  由
一、按刑事訴訟法第273 條之1 規定，除被告所犯為死刑、無期
    徒刑、最輕本刑為3 年以上有期徒刑之罪或高等法院管轄第
    一審案件者外，於審判期日前之準備程序進行中，被告先就
    被訴事實為有罪之陳述時，審判長得告知被告簡式審判程序
    之旨，並聽取當事人、代理人、辯護人或輔佐人之意見後，
    裁定進行簡式審判程序。經查，被告姚惠馨被訴詐欺罪一案
    ，非前開不得進行簡式審判程序之案件，業經被告於本院行
    準備程序時就被訴事實為有罪之陳述，且經法官告以簡式審
    判程序之旨，聽取被告及檢察官之意見後，爰依上開刑事訴
    訟法第273條之1之規定，裁定改依簡式審判程序審理，合先
    敘明。
二、訊據被告姚惠馨於本院準備程序及審理中對於上開犯罪事實
    均坦承不諱（見本院卷第38頁、第99頁），核與證人即被害
    人鍾文峯於警詢、偵查及本院審理中所述暨證人即被告之父
    姚宗利於偵查中所述情節相符（見偵卷一第4-5頁、第32-33
    頁、偵卷三第24-26頁），且有卷附警員黃茂全製作之偵查
    報告1份、悅豪大飯店監視錄影翻拍畫面6張、告訴人刷卡訂
    房資料照片2張、告訴人提出之存摺匯款明細紀錄1份、被告
    之郵局帳戶交易往來明細1份、被告與告訴人間LINE等通訊
    軟體對話紀錄、吳昆哲婦產小兒醫院109年2月11日函暨檢附
    之被告病歷資料1份、高雄市政府警察局前鎮分局109年3月1
    0日函暨檢附之警員職務報告、110報案紀錄單、受理各類案
    件紀錄表各1份等附卷可稽（見偵卷一第3頁、第22-24頁、
    第25-28頁、第42-154頁、偵卷二第1-83頁、第99-122頁、
    第126-200頁、偵卷三第3-17頁、第20頁、第48-54頁），是
    被告自白核與事實相符，應堪採信。本案事證明確，被告犯
    行堪以認定，應依法論科。
三、論罪科刑：
　  核被告所為，係犯刑法第339條第1項之詐欺取財罪。爰以行
    為人之責任為基礎，審酌被告不思循正當途徑獲取財物，竟
    利用其與告訴人交往期間，訛稱欲與告訴人結婚，於取得告
    訴人信任後，向告訴人詐得18萬元，所為實屬不該，惟念被
    告犯後終能坦承犯行，犯後態度尚可，兼慮本件告訴人除起
    訴書所列之18萬金額損失外，尚遭受感情鉅變及交往期間所
    付出之心血與感情，被告迄今未能與告訴人達成和解，或賠
    償告訴人損失，衡以被告高職肄業之智識程度，未婚、育有
    一女，現從事家庭代工、經濟狀況貧窮，仍有負債之家庭生
    活狀況，及被告於本案之犯罪動機、目的、手段等一切情狀
    ，量處如主文所示之刑，並諭知易科罰金之折算標準。
四、沒收：
　　被告向告訴人詐欺取財18萬元，為被告之犯罪所得，雖未扣
    案，仍應依刑法第38條之1第1項前段、第3項規定予以宣告
    沒收，於全部或一部不能沒收或不宜執行沒收時，追徵其價
    額。至起訴意旨雖認被告之犯罪所得另有MK手環、銀飾等價
    值3、4萬元之部分六禮，然此僅有告訴人單一指訴，且被告
    否認上情，卷內並無證據足資證明被告犯罪所得尚包含上開
    物品，公訴意旨此部分容有誤會，爰不予宣告沒收，併此敘
    明。
據上論斷，應依刑事訴訟法第273條之1第1項、第299條第1項前
段，判決如主文。
本案經檢察官林佳穎提起公訴，經檢察官孫立婷到庭執行職務。
中　　華　　民　　國　　110 　年　　1 　　月　　27　　日
                  刑事第七庭    法  官  陳麗芬
以上正本證明與原本無異。
如不服本判決應於收受本判決後20日內向本院提出上訴書狀，上
訴書狀應敘述具體理由。上訴書狀未敘述上訴理由者，應於上訴
期間屆滿後20日內補提理由書狀於本院(均須按他造當事人之人
數附繕本 )「切勿逕送上級法院」。 
中　　華　　民　　國　　110 　年　　1 　　月　　27　　日
                                書記官  呂苗澂
　　　　　　　　　　　　　　　　　　
附錄本案論罪科刑所適用法條全文：
刑法第339條第1項：
意圖為自己或第三人不法之所有，以詐術使人將本人或第三人之
物交付者，處5年以下有期徒刑、拘役或科或併科50萬元以下罰
金。